Config:
  hfst:
    Gen: ../../../src/generator-gt-norm.hfst
    Morph: ../../../src/analyser-gt-norm.hfst
  xerox:
    Gen: ../../../src/generator-gt-norm.xfst
    Morph: ../../../src/analyser-gt-norm.xfst
    App: lookup

Tests:
  
  Noun - mihkw - ok : # -m inanimate noun, blood AEW NI4w
     mihko+N+I+Sg: mihko
     mihko+N+I+Px1Sg+Sg: nimihkom
     mihko+N+I+Px2Sg+Sg: kimihkom
     mihko+N+I+Px1Pl+Sg: nimihkominân
     mihko+N+I+Px12Pl+Sg: kimihkominaw
     mihko+N+I+Px2Pl+Sg: kimihkomiwâw
     mihko+N+I+Px3Sg+Sg: omihkom
     mihko+N+I+Px3Pl+Sg: omihkomiwâw
     mihko+N+I+Px4Pl+Sg: omihkomiyiw
     
     mihko+N+I+Loc: mihkohk
     mihko+N+I+Px1Sg+Loc: nimihkomihk
     mihko+N+I+Px2Sg+Loc: kimihkomihk
     mihko+N+I+Px1Pl+Loc: nimihkominâhk
     mihko+N+I+Px12Pl+Loc: kimihkominâhk
     mihko+N+I+Px2Pl+Loc: kimihkomiwâhk
     mihko+N+I+Px3Sg+Loc: omihkomihk
     mihko+N+I+Px3Pl+Loc: omihkomiwâhk
     mihko+N+I+Px4Pl+Loc: omihkomiyihk
     
     mihko+N+I+Der/Dim+N+I+Sg: mihkos
     mihko+N+I+Der/Dim+N+I+Loc: mihkosihk
     mihko+N+I+Der/Dim+N+I+Px1Sg+Sg: nimihkomis #? 
     mihko+N+I+Der/Dim+N+I+Px2Sg+Sg: kimihkomis #?
     mihko+N+I+Der/Dim+N+I+Px3Sg+Sg: omihkomis #?
